臺灣臺北地方法院民事判決
111年度勞訴字第97號
原      告  陳詠樺

            凌卉宥
            鄧頤潞
共      同
訴訟代理人  郭振茂律師
被      告  展雲事業股份有限公司

法定代理人  鍾克信
上列當事人間請求給付資遣費等事件，本院於民國111年6月8日
言詞辯論終結，判決如下：
    主  文
被告應給付原告各如附表「應給付金額 」所示之金額，及各自
附表「利息起算日」所示之日起至清償日止，按年息百分之五計
算之利息。
被告應提繳各如附表「勞工退休金」所示之金額至原告之勞工保
險局勞工退休金個人專戶。
本判決第一項、第二項得為假執行；但被告各以附表「免為假執
行供擔保金額」所示之金額為原告預供擔保後，得免為假執行。
訴訟費用由被告負擔。
    事實及理由
一、被告經合法通知，未於言詞辯論期日到場，核無民事訴訟法
    第386條所列各款情形，依民事訴訟法第385條第1項前段規
    定，爰依原告之聲請，由其一造辯論而為判決。
二、原告起訴主張經審理後略以：
　㈠原告陳詠樺、凌卉宥、鄧頤潞等3人分別於民國102年3月1日 
    、109年5月4日、109年8月5日起受僱於被告，均擔任業務推
    廣員，約定月薪各為新臺幣（下同）2萬8300元、2萬6800元
     、2萬6800元，另按月依銷售殯葬商品金額或「積福專案」
    合約之件數計發業績獎金。嗣被告因財務困窘，自110年4月
    起未依法提繳原告之勞工退休金，復自同年5月起遲發薪資
    及業績獎金，經原告等人於同年9月16日向臺北市政府勞動
    局申請勞資爭議調解，兩造於同年11月10日進行調解，因被
    告未出席致調解不成立。
　㈡又被告已於110年9月30日歇業，經臺北市政府於同年10月22
    日認定歇業屬實，迄今尚積欠原告等人下列款項：
　⒈原告陳詠樺部分：
　⑴自110年7月1日起至同年9月30日止之薪資8萬4900元（＝2萬83
    00元×3月）。
　⑵110年5至8月份之業績獎金13萬2750元（＝8850元×15件）。
　⑶原告陳詠樺之工作年資為8年7月，最後6個月平均工資為5萬7
    800元，依此計算之資遣費為24萬8057元（＝5萬7800元× 8.5
    833×0.5，元以下四捨五入）。
　⑷因被告於110年9月30日歇業而終止兩造間勞動契約，而原告
    陳詠樺已繼續工作3年以上，被告終止兩造間勞動契約之預
    告期間為30日，惟被告未依規定期間預告終止契約，故應給
    付原告陳詠樺預告工資2萬8300元。
　⑸原告陳詠樺尚有特別休假7日未休，故被告應給付特休未休補
    償工資6603元（＝2萬8300元÷30日×7日，元以下四捨五入 ）
    。
　⑹合計為50萬610元。
　⒉原告凌卉宥部分：
　⑴自110年7月1日起至同年9月30日止之薪資8萬400元（＝2萬680
    0元×3月）。
　⑵110年6、7月份之業績獎金11萬1450元（＝10萬2600元＋8850元
    ）。
　⑶原告凌卉宥之工作年資為1年4月22日，最後6個月平均工資為
    5萬4795元，依此計算之資遣費為3萬8203元（＝5萬4795元×1
    .3944×0.5，元以下四捨五入）。
　⑷原告凌卉宥尚有特別休假5日未休，故被告應給付特休未休補
    償工資4467元（＝2萬6800元÷30日×5日，元以下四捨五入 ）
    。
　⑸合計為23萬4520元。
　⒊原告鄧頤潞部分：
　⑴自110年7月1日起至同年9月30日止之薪資8萬400元（＝2萬680
    0元×3月）。
　⑵110年6、7月份之業績獎金4萬4250元（＝8850元×5件）。
　⑶原告鄧頤潞之工作年資為1年1月26日，最後6個月平均工資為
    3萬4175元，依此計算之資遣費為1萬9746元（＝3萬4175元×1
    .1556×0.5，元以下四捨五入）。
　⑷原告鄧頤潞尚有特別休假10日未休，故被告應給付特休未休
    補償工資8933元（＝2萬6800元÷30日×10日，元以下四捨五入
    ）。
　⑸合計為15萬3329元。　
　㈢被告另應各補提繳原告陳詠樺、凌卉宥、鄧頤潞之勞工退休
    金3萬204元（＝5034元×6月）、9936元（＝1656元×6月）、99
    36元（＝1656元×6月）至原告等人之勞工保險局勞工退休金
    個人專戶。爰依勞動基準法（下稱勞基法）第11條第1款 、
    第14條第1項第5款、第16條、第22條、第38條、勞工退休金
    條例（下稱勞退條例）第6條第1項、第12條、第14條、第31
    條第1項等規定及兩造間勞動契約之法律關係提起本件訴訟
    。並聲明：請求判決如主文所示。
三、被告經合法通知未於言詞辯論期日到場，亦未提出任何書狀
    作任何聲明或陳述。
四、本院之判斷：
　㈠原告所主張之事實，業據其等提出勞工保險被保險人投保資
    料表暨勞工保險被保險人投保資料表（明細）、薪資給付明
    細表、其等薪資帳戶之存摺封面及內頁明細、自願職保被保
    險人投保資料表暨自願職保被保險人投保資料表（明細）、
    各類存款歷史對帳單、對帳單明細、勞工退休金個人專戶明
    細資料、離職證明書、臺北市政府勞動局勞資爭議調解紀錄
     、臺北市政府110年11月19日函、臺北市失業勞工離職證明
    查證紀錄、臺北市政府勞動局110年12月3日函、「積福專案
     」佣酬發放辦法、業務預估表、殯葬商品保留單、專案訂
    購暨付款約定書等件影本為證，而被告雖受合法通知，惟未
    於言詞辯論期日到場爭執，復未提出書狀答辯，綜合上開事
    證 ，堪信原告主張之事實為真正，則原告請求被告給付並
    提繳如附表所示之金額即屬有據。
  ㈡按給付有確定期限者，債務人自期限屆滿時起，負遲延責任 
    。給付無確定期限者，債務人於債權人得請求給付時，經其
    催告而未為給付，自受催告時起，負遲延責任；其經債權人
    起訴而送達訴狀，與催告有同一之效力；又遲延之債務，以
    支付金錢為標的者，債權人得請求依法定利率計算之遲延利
    息，但約定利率較高者，仍從其約定利率；應付利息之債務
     ，其利率未經約定，亦無法律可據者，週年利率為百分之
    五 ，民法第229條第1項、第2項、第233條第1項、第203條
    分別定有明文。本件民事起訴狀繕本送達至被告登記地，由
    被告之受僱人於111年4月21日收受，有本院送達證書可憑（
    見本院卷第135頁），則原告自得請求被告自111年4月22日
    起至清償日止，按年息百分之5計算之遲延利息。
五、綜上所述，原告等人依勞基法第16條、第22條、第38條、勞
    退條例第6條第1項、第12條、第14條、第31條第1項等規定
    及兩造間勞動契約之法律關係，請求被告應給付原告等人各
    如附表「應給付金額」所示之金額，及各自附表「利息起算
    日」所示之日起至清償日止，均按年息百分之5計算之利息
    ，及提繳各如附表「勞工退休金」所示之金額至原告等人之
    勞工保險局勞工退休金個人專戶，為有理由，均應准許。
六、再按法院就勞工之給付請求，為雇主敗訴之判決時，應依職
    權宣告假執行。前項情形，法院應同時宣告雇主得供擔保或
    將請求標的物提存而免為假執行，勞動事件法第44條第1項 
    、第2項定有明文。查本件為被告敗訴之判決，爰依職權宣
    告假執行及酌定相當之擔保金額宣告免為假執行。
七、訴訟費用裁判之依據：民事訴訟法第78條。
中　　華　　民　　國　　111 　年　　6 　　月　　29　　日
                    勞動法庭  法  官  翁偉玲
以上正本係照原本作成。
如不服本判決，應於判決送達後20日之不變期間內，向本院提出
上訴狀。如委任律師提起上訴者，應一併繳納上訴審裁判費。
中　　華　　民　　國　　111 　年　　6 　　月　　29　　日
                              書記官　陳信宏
附表：
編號 原告 應給付金額 （新臺幣） 勞工退休金（新臺幣） 利息起算日 被告免為假執行供擔保金額       主文第一項 主文第二項  1 陳詠樺 50萬610元 3萬204元  111.4.22 50萬610元 3萬204元  2 凌卉宥 23萬4520元 9936元  23萬4520元 9936元  3 鄧頤潞 15萬3329元 9936元  15萬3329元 9936元